臺灣雲林地方法院刑事判決
                                      110年度訴字第291號
公  訴  人  臺灣雲林地方檢察署檢察官
被      告  陳鐶翌


            王永富



            林冠均


上列被告因妨害秩序案件，經檢察官提起公訴（110年度偵字第2
170、2670號），被告等於準備程序中就被訴事實為有罪之陳述
，經合議庭裁定由受命法官獨任進行簡式審判程序，判決如下：
 
    主      文
丙○○犯在公共場所聚集三人以上下手實施強暴罪，累犯，處有期
徒刑肆月，如易科罰金，以新臺幣壹仟元折算壹日。
甲○○犯在公共場所聚集三人以上下手實施強暴罪，處有期徒刑叁
月，如易科罰金，以新臺幣壹仟元折算壹日。
乙○○犯在公共場所聚集三人以上下手實施強暴罪，累犯，處有期
徒刑肆月，如易科罰金，以新臺幣壹仟元折算壹日。
    事實及理由
壹、犯罪事實
一、丙○○、甲○○因與丁○○及丁○○之夫林建宏夙有怨隙，且認林建宏係聚堡KTV及秘境KTV之股東，遂思報復而於民國110年3月6日21時33分前某時，以丙○○為首，邀約甲○○、乙○○（丙○○、甲○○、乙○○就起訴書犯罪事實一、㈢、㈣涉犯毀損罪部分，另為公訴不受理判決）於同日21時33分，共同乘坐車牌號碼000-0000號自用小客車至戊○○所管理之雲林縣○○鎮○○路0段00號聚堡KTV，丙○○、甲○○、乙○○即共同基於妨害秩序之犯意聯絡，分工由丙○○、甲○○、乙○○在上址公眾得出入之場所之大廳以徒手砸毀桌椅、酒櫃、酒瓶等物之方式，妨害現場之安寧秩序。丙○○、甲○○、乙○○3人復接續上開犯意聯絡，於同日21時40分許，共同乘坐車牌號碼000-0000號自用小客車至庚○○所管理之雲林縣○○鎮○○路000號秘境KTV，分工由丙○○、甲○○、乙○○在上址公眾得出入之場所之大廳以徒手砸毀桌椅、酒櫃、酒瓶，丙○○、乙○○並在該處隨手撿拾棍棒，砸毀該店設備之方式，妨害現場之安寧秩序。
二、案經戊○○、庚○○訴由雲林縣警察局虎尾分局報告臺灣雲林地
    方檢察署偵查起訴。　　
貳、程序部分
    本案被告丙○○、甲○○、乙○○所犯妨害秩序罪，係死刑、無期
    徒刑、最輕本刑為3年以上有期徒刑以外之罪，亦非高等法
    院管轄第一審案件，被告3人於準備程序中，就前揭被訴事
    實為有罪之陳述，經本院依法告知簡式審判程序之旨，並聽
    取檢察官及被告3人之意見後，本院合議庭認無不得或不宜
    依簡式審判程序進行之情形，爰依刑事訴訟法第273條之1第
    1項規定，裁定本案由受命法官獨任進行簡式審判程序，是
    本案之證據調查，依同法第273條之2規定，不受同法第159
    條第1項、第161條之2、第161條之3、第163條之1及第164條
    至第170條規定之限制，合先敘明。
參、認定犯罪事實所憑之證據及理由
    上揭犯罪事實，業經被告丙○○、甲○○、乙○○於警詢、偵訊、本院準備程序及審理時均坦承不諱（被告丙○○部分：警卷第3頁至第19頁；偵2170卷一第509頁至第531頁；偵2170卷二第33頁至第37頁、第149頁至第151頁；本院訴卷第191頁、第203頁、第288頁。被告甲○○部分：警卷第41頁至第56頁；偵2170卷一第411頁至第422頁、第425頁至第428頁；偵2170卷二第25頁至第30頁、第149頁至第151頁；本院訴卷第191頁、第203頁、第288頁。被告乙○○部分：警卷第75頁至第99頁；偵2170卷一第315頁至第339頁；偵2170卷二第17頁至第21頁、第149頁至第151頁；本院訴卷第191頁、第203頁、第288頁。），並有下列證據可佐：
一、人證部分：
  ㈠證人王昱融於警詢、偵訊時之證述（警卷第115頁至131頁；
    偵2170卷一第213頁至第230頁；偵2170卷二第11頁至第13頁
    ）。
　㈡證人周易廷於警詢、偵訊時之證述（警卷第161頁至第179頁；偵2170卷一第147頁至第165頁；偵2170卷二第5頁至第7頁）。
  ㈢證人丁○○於警詢、偵訊時之證述（警卷第279頁至第281頁、
    第299頁至第300頁；偵2170卷一第23頁至第27頁）。　
　㈣證人戊○○於警詢、偵訊時之證述（警卷第203頁至第206頁、
    第207頁至第209、第233頁至第246頁；偵2170卷一第23頁至
    第27頁）。　　　
　㈤證人庚○○於警詢、偵訊時之證述（警卷第251頁至第254頁、
    第269頁至第275頁；偵2170卷一第23頁至第27頁）。
　㈥證人黃任源於警詢、偵訊時之證述（警卷第301頁至第303頁；偵2170卷一第99頁至第101頁；偵2170卷二第143頁至第145頁）。
　㈦證人陶志豪於警詢、偵訊時之證述（警卷第247頁至第249頁；偵2170卷一第111頁至第114頁）。
  ㈧證人吳幸展於警詢、偵訊時之證述（警卷第277頁至第278頁；偵2170卷一第115頁至第116頁）。　
　㈨證人王昭德於警詢、偵訊時之證述（警卷第199頁至第201頁
    ；偵2170卷一第35頁至第37頁；偵2170卷二第143頁至第145
    頁）。
二、書證部分：
　㈠本院110年度聲搜字第120號搜索票1紙（警卷第57頁）。
  ㈡雲林縣警察局虎尾分局110年3月17日搜索、扣押筆錄暨扣押
    物品目錄表1份【甲○○】（警卷第59頁至第63頁；偵2170卷
    一第431頁至第435頁）。
  ㈢聚堡KTV監視錄影畫面翻拍照片21幀（警卷第211頁至第231頁
    ；偵2170卷一第57頁至第67頁、第85頁至第93頁、第185頁
    至第195頁、第289頁至第297頁、第355頁至第365頁、第397
    頁至第405頁）。
  ㈣秘境KTV監視錄影畫面翻拍照片14幀（警卷第255頁至第267頁
    ；偵2170卷一第43頁至第55頁、第197頁至第209頁、第259
    頁至第271頁、第299頁至第309頁、第367頁至第379頁）。
  ㈤偉新工程行估價單2紙（偵2170卷二第171頁至第173頁）。
　㈥鑫發工程行估價單2紙（警卷第335頁至第337頁）。　
三、物證部分：
　  監視器影像光碟6片（偵2170卷二後方錄音光碟存放袋內光
    碟）。　
四、綜上，被告3人上開自白均核與事實相符，本件事證已臻明
    確，渠等犯行堪以認定，應依法論科。
肆、論罪科刑
一、按刑法第150條係以在公共場所或公眾得出入之場所有「聚
    集」之行為為構成要件，亦即行為不論其在何處、以何種聯
    絡方式（包括社群通訊軟體）聚集，其係在遠端或當場為之
    ，均為本條之聚集行為，且包括自動與被動聚集之情形，亦
    不論是否係事前約定或臨時起意者均屬之，且聚集之人數明
    定為三人以上，而不受限於須隨時可以增加之情形，乃因上
    開行為對於社會治安與秩序，均易造成危害。查被告3人共
    同為犯罪事實一所示犯行前，均已知係為對證人林建宏報復
    ，且案發現場為不特定人得以自由出入之公共場所，被告3
    人徒手或持現場器具砸毀上開KTV大廳之桌椅、酒櫃、酒瓶
    及設備，已可認其等於聚集過程中，主觀上已有施以強暴之
    認識及故意甚明。
二、是核被告丙○○、甲○○、乙○○所為，均係犯刑法第150條第1項
    後段之在公共場所聚集三人以上實施強暴罪。被告3人間就
    本案聚眾施強暴犯行，有犯意聯絡及行為分擔，應論以共同
    正犯。被告3人在上開時點接續為妨害秩序之行為，均係基
    於同一報復林建宏之目的，於密切接近之時、地實施，侵害
    同一社會法益，各行為之獨立性極為薄弱，依一般社會健全
    觀念，在時間差距上，難以強行分開，在刑法評價上，應視
    為數個舉動之接續施行，包括以一行為予以評價，較為合理
    ，應論以接續犯之一罪。　 
三、累犯之認定
　㈠被告丙○○前因詐欺案件，經本院105年度訴字第517號判決判
    處有期徒刑1年1月確定，於107年10月25日假釋出監，107年
    11月16日縮刑期滿。被告丙○○於前開徒刑執行完畢後5年內
    再犯本案，有刑法第47條第1項累犯規定之適用。審酌被告
    丙○○於前開案件執行完畢出監後，竟不思悔改，再犯本案，
    足認其刑罰反應力薄弱，本案不因累犯之加重致被告丙○○所
    受刑罰因而受有超過其所應負擔罪責，及使其人身自由因而
    受過苛侵害之情形，適用累犯規定加重，核無大法官釋字第
    775號解釋所稱「不符合罪刑相當原則、抵觸憲法第23條比
    例原則」之情形，爰依刑法第47條第1項之規定加重其刑。
  ㈡被告乙○○前因強盜案件，經本院以99年度訴字第305號判決有
    期徒刑5年4月，嗣由臺灣高等法院臺南分院以99年度上訴字
    第775號判決駁回上訴而確定；又因違反毒品危害防制條例
    案件，經臺灣嘉義地方法院以100年度嘉簡字第569號判決判
    處有期徒刑3月確定。上開案件接續執行，於105年6月2日徒
    刑執行完畢出監。被告乙○○於前開徒刑執行完畢後5年內再
    犯本案，有刑法第47條第1項累犯規定之適用。審酌被告乙○○於前開案件執行完畢出監後，竟不思悔改，再犯本案，足
    認其刑罰反應力薄弱，本案不因累犯之加重致被告乙○○所受
    刑罰因而受有超過其所應負擔罪責，及使其人身自由因而受
    過苛侵害之情形，適用累犯規定加重，核無大法官釋字第77
    5號解釋所稱「不符合罪刑相當原則、抵觸憲法第23條比例
    原則」之情形，爰依刑法第47條第1項之規定加重其刑。
四、刑法第59條之適用　　
    按刑事審判旨在實現刑罰權之分配的正義，故法院對有罪被
    告之科刑，應符合罪刑相當之原則，使輕重得宜，罰當其罪
    ，以契合社會之法律感情，此所以刑法第57條明定科刑時應
    審酌一切情狀，尤應注意該條所列10款事項以為科刑輕重之
    標準，並於同法第59條賦予法院以裁量權，如認「犯罪之情
    狀可憫恕者，得酌量減輕其刑」，俾使法院就個案之量刑，
    能斟酌至當。查刑法第150條第1項後段之在公共場所聚集三
    人以上下手實施強暴罪，法定刑為6月以上5年以下有期徒刑
    之罪，然被告丙○○、甲○○係因與林建宏夙有怨隙，而被告乙○○係被告丙○○、甲○○之好友，均因一時衝動而在上開KTV砸
    店，致罹本件妨害秩序罪，然被告等人於偵查及本院審理時
    均坦認犯行，且已與告訴人戊○○、庚○○達成和解，告訴人2
    人並已具狀撤回告訴等情，有雲林縣虎尾鎮調解委員會調解
    書及聲請撤回告訴狀各2份在卷可稽（本院訴卷第223頁至第
    229頁），足見被告等人惡性並非重大，認如量處最低度刑
    有期徒刑6月，仍嫌過重，犯罪之情狀顯可憫恕，爰依刑法
    第59條規定，減輕其刑。並就被告丙○○、乙○○部分，先加後
    減之。
五、科刑
    爰審酌被告丙○○、甲○○因與證人林建宏夙有怨隙，而與被告
    乙○○共同為犯罪事實欄一所示之犯行，造成告訴人戊○○、庚○○等心理上之恐懼，及妨害公共場所之安寧秩序，所為應予
    非難；然念及被告3人犯後均坦承犯行，且已與告訴人戊○○
    、庚○○達成和解，告訴人戊○○、庚○○並已具狀撤回告訴等情
    ，有雲林縣虎尾鎮調解委員會調解書及聲請撤回告訴狀各2
    份在卷可稽（本院訴卷第223頁至第229頁）；再斟酌被告丙○○自陳學歷為高職畢業，做工，月收入約新臺幣（下同）3
    萬元，離婚，育有1名6歲女兒，與父母親、女兒同住；被告
    甲○○自陳學歷為高職畢業，經商，月收入約3萬多元，已婚
    ，育有2名未成年子女，1個5歲、1個6歲，與妻子及小孩同
    住；被告乙○○自陳學歷為國中畢業，在電子工廠工作，月收
    入約3萬元，未婚，無子女，與父母親同住之家庭及經濟狀
    況（本院訴卷第205頁至第206頁、第290頁）。暨考量被告3
    人就犯罪事實一所為，並未造成在現場之人員受傷之犯罪情
    節，及各被告之犯罪動機、手段及目的等一切情狀，就各該
    被告量處如主文所示之刑，並諭知易科罰金之折算標準。
伍、沒收
一、扣案不詳廠牌之手機1支（門號0000000000、IMEI：0000000
    00000000）為被告丙○○所有；IPHONE 5廠牌手機1支（門號0
    000000000）為被告甲○○所有，惟被告丙○○、甲○○均供稱：
    並未供本案犯罪聯絡使用等語（本院訴卷第193頁），而卷
    內亦無證據證明上開手機係作為本案犯罪使用之情，故不予
    宣告沒收。
二、至扣案之牛仔褲1件、黃色上衣1件雖為被告乙○○所有，惟上
    開物品均係警方扣案作為比對案發現場照片使用之物，非被
    告等人犯罪所用之物，故均不予宣告沒收，併予敘明。
陸、公訴意旨認被告就犯罪事實一所為，另涉犯刑法第354條毀
    損器物罪等語。然按告訴乃論之罪，告訴人於第一審辯論終
    結前得撤回其告訴，刑事訴訟法第238條第1項定有明文，而
    毀損器物罪依刑法第357條規定，須告訴乃論。查告訴人戊○○、庚○○業於110年10月18日具狀撤回告訴，有刑事撤回告訴
    狀可憑，依上開規定，原應諭知不受理之判決，惟公訴意旨
    認此部分若成立犯罪，與前揭論罪科刑部分，有想像競合之
    裁判上一罪關係，既公訴人及被告3人均無爭議，為利訴訟
    經濟，爰不另為不受理之諭知，附此敘明。　　
柒、應適用之法律（程序法）
    刑事訴訟法第273條之1第1項、第299條第1項前段。
本案經檢察官己○○偵查起訴，檢察官魏偕峯到庭執行公訴。
中    華    民    國   110    年    11    月    25    日
                  刑事第四庭  法  官  黃玥婷
以上正本證明與原本無異。
如不服本判決應於收受判決後20日內向本院提出上訴書狀，並應
敘述具體理由。其未敘述上訴理由者，應於上訴期間屆滿後20日
內向本院補提理由書(均須按他造當事人之人數附繕本)「切勿逕
送上級法院」。
告訴人或被害人如對本判決不服者，應具備理由請求檢察官上訴
，其上訴期間之計算係以檢察官收受判決正本之日期為準。
中　　華　　民　　國　　110 　年　　11　　月　　25　　日
                                書記官  邱明通
附錄本案所犯法條全文：
中華民國刑法第150條
在公共場所或公眾得出入之場所聚集三人以上，施強暴脅迫者，
在場助勢之人，處1年以下有期徒刑、拘役或10萬元以下罰金；
首謀及下手實施者，處6月以上5年以下有期徒刑。
犯前項之罪，而有下列情形之一者，得加重其刑至二分之一：
一、意圖供行使之用而攜帶兇器或其他危險物品犯之。
二、因而致生公眾或交通往來之危險。